臺灣高雄地方法院刑事判決　　　　　　　　　　　　　九十三年度易字第二八九號
　　公　訴　人　臺灣高雄地方法院檢察署檢察官
　　被　　　告　乙○○
　　被　　　告　甲○○
　　被　　　告　戊○○
　　選任辯護人　林瑩蓉律師
右列被告等因傷害等案件，經檢察官提起公訴（九十二年度偵字第二三九七六號、第
二三九七七號），本院判決如左：
    主  文
乙○○共同傷害人之身體，處有期徒刑肆月，如易科罰金，以佰元折算壹日；又以
強暴妨害人行使權利，處拘役肆拾日，如易科罰金，以佰元折算壹日。
甲○○共同傷害人之身體，處有期徒刑肆月，如易科罰金，以佰元折算壹日；又公
然侮辱人，處拘役貳拾日，如易科罰金，以佰元折算壹日。
戊○○傷害人之身體，處拘役參拾日，如易科罰金，以佰元折算壹日。
乙○○被訴侵入住宅、公然侮辱部分，無罪。
戊○○被訴公然侮辱部分，無罪。
    事  實
一、乙○○、甲○○係夫妻關係，與戊○○係高雄市前鎮區○○○路皇家ＣＤ大廈八
    十二號十一樓對門鄰居。緣乙○○、甲○○夫妻長期不滿戊○○在家中抽煙而使
    煙味傳至渠等家中，早有怨隙，於民國九十二年二月十九日十三時三十分許，戊○○欲出門之際，乙○○即在門外質問劉女為何抽煙，劉女否認抽煙，詎乙○○
    竟基於妨害他人行使權利之故意，以手拉住戊○○家鐵門之強暴方式，不讓戊○○關門，經戊○○通知該棟大樓管理員夏德守先生到場後，乙○○始罷手。
二、又甲○○基於公然侮辱之犯意，於同年五月三十日十三時許，在上開住家十一樓
    多數人得以共聞共見之公用走道上，以「賤女人！偷男人！」等語，辱罵戊○○
    。
三、另戊○○於同年五月三十一日十五時五十分許，於該大樓乘坐電梯時，遇甲○○
    、乙○○夫妻二人在電梯內，因甲○○向其子女稱女孩子在外行為要檢點一點，
    以免讓人看笑話等語，戊○○誤以為甲○○暗指其亂交男人，即心生不滿，而與
    甲○○發生口角，詎乙○○、甲○○二人共同基於傷害之犯意聯絡，戊○○基於
    傷害之犯意，彼此互毆，因該棟大樓管理員王聰仁聽聞吵架聲至該大樓十一樓電
    梯口，將戊○○拉出電梯外，戊○○即將一只鞋子丟入電梯，乙○○、甲○○二
    人便衝出電梯，乙○○捉住戊○○的肩膀去撞牆壁，並以過肩摔之方式，將戊○○摔在地上，致戊○○受有頭部外傷併頭皮血腫、左眼及右手肘瘀傷、右手指裂
    傷、右眼結膜下出血等傷害；甲○○受有右下眼臉（３×２公分）、鼻子左側抓
    傷（０．３公分）、左下巴瘀傷（２×０．２公分）、前頸瘀傷二處（１×１×
    １公分）、右手脕瘀傷（２×２公分）、右手背瘀傷（２×１公分）、左手四、
    五指瘀傷（１×１公分）、右膝瘀傷（３×３公分）等傷害；乙○○受有左手擦
    傷（１×０．５公分）、左眉抓傷（２×０．３公分、３×０．３公分）、左臉
    頰多處抓傷（５×０．３公分、６×０．３公分、６×０．３公分、４×０．３
    公分）等傷害，嗣王聰仁立即下樓報警，嗣因該大樓另一管理員夏守德亦上樓查
    看，雙方始罷手。
四、案經甲○○、乙○○、戊○○訴由高雄市政府警察局前鎮分局移送臺灣高雄地方
    法院檢察署檢察官偵查起訴。
    理  由
壹、有罪部分：
  一、訊據被告乙○○固坦承有於上開時、地拉住鐵門及於電梯內與戊○○推擠碰撞
      ，且戊○○受有上開傷害之情事，惟矢口否認有何強制及傷害之犯行，辯稱：
      該鐵門係二家共有的，不是專屬戊○○家的門，且伊只是跟她說明，並未妨害
      她出入，九十二年五月三十一日十五時五十分許，伊並未毆打戊○○云云；被
      告甲○○固坦承曾說過「賤女人！偷男人！」等語，及於右揭時、地在電梯內
      與戊○○發生爭執及戊○○受有上開傷害等情事實，然矢口否認有何公然侮辱
      及傷害之犯行，辯稱：「賤女人！偷男人！」等語，是伊跟伊先生乙○○在家
      裏說的，並非在公共走道上說的，且九十二年五月三十一日十五時五十分許，
      是戊○○抓伊，伊並未毆打戊○○云云；被告戊○○固坦承有於右揭時、地與
      被告乙○○、甲○○發生爭執等情，惟矢口否認有何傷害犯行，辯稱：當天是
      乙○○、甲○○二夫妻打伊，伊手上拿東西，並未動手打他們，退步言伊縱有
      徒手抵擋或反擊，亦屬正當防衛云云。
  二、犯罪事實一部分：
    (一)認定犯罪事實所根據之證據：
      被告於本院準備程序坦承有拉住鐵門（見本院九十三年四月九日準備程序筆
        錄）。
      告訴人戊○○於警訊、偵查中指述明確（警卷第九頁背面、臺灣高雄地方法
        院檢察署【以下之偵查卷均為同署】九十二年度偵字二三九七六號卷第二十
        三頁）
      證人己○○於警訊、偵查中及本院審理時之證述（警卷第十一頁、九十二年
        度偵字第二三九七六號卷第二十一頁背面、本院九十三年五月四日審判筆錄
        ）。
      證人夏德守於警訊、偵查中之證述（警卷第十二頁、九十二年度發查他字第
        二六五號卷第九頁背面、第十頁）。
    (二)對被告的辯解不採納的理由：依九十二年度發查他字第二六五號卷第十一頁卷
      存被告乙○○與戊○○二家之照片，可知二家分別有鐵門阻隔公用通道，並非
      僅共用戊○○家之鐵門，是被告乙○○辯稱鐵門係二家共有的，不是專屬戊○○家的門云云，顯無可採。
  三、犯罪事實二部分：
    (一)認定犯罪事實所根據之證據：
      告訴人戊○○於警訊及偵查中之指述（警卷第九頁背面、九十二年度偵字第
        二三九七六號卷第二十三頁背面、第二十四頁）。
      錄音帶（於九十二年度偵字第二三九七七號卷之錄音帶存袋內）及譯文（見
        九十二年度偵字第二三九七六號卷第十七頁）。
      經本院當庭播上開錄音帶，確實有「賤女人、偷男人、你怎麼不敢開門來聽
        呢，真是過份，媽的，偷男人」等語，核與上開錄音帶譯文所載相符（見本
        院九十三年九月二日審判筆錄）。
    (二)對被告的辯解不採納的理由：依上開錄音帶內容，其中「賤女人、偷男人」、
      「媽的，偷男人」之用語，顯係在指述女子而非與男子之對話，且「你怎麼不
      敢開門來聽呢」等語，既係要戊○○開門來聽，則被告甲○○於指述之時，應
      係於戊○○家大門外，並非在被告甲○○家中，是被告甲○○所為上開辯解，
      顯係事後卸責之詞不足採信。
  四、犯罪事實三部分：
      (甲)被告乙○○、甲○○傷害部分：
        (1)認定犯罪事實所根據之證據：
          告訴人戊○○之指述被告乙○○、甲○○傷害部分（警卷第九頁背面、
            九十二年度發查他字第二六五號卷第六頁背面、第七頁）。
          證人夏德守於警訊、偵查中之證述（警卷第十二頁、九十二年度發查他
            字卷第九頁背面）。
          證人王聰仁警訊之證述（九十二年度偵字第二三九七六號卷第二十五頁
            ）。
          證人丙○○於本院證述三人（即乙○○、甲○○、戊○○）有輕微抓傷
            等語（見本院九十三年五月四日審判筆錄）
          告訴人戊○○之阮綜合醫院診斷證明書二紙（見九十二年度發查字第三
            四0八號卷第八頁、第十一頁。至第九頁之同院診斷證明書，因告訴人
            戊○○係於九十二年六月五日應診，尚難認於同年五月三十一日之毆打
            行為有因果關係，且第十頁之同院診斷證明書，係將同年五月三十一日
            及同年六月五日應診綜合記載，無從判斷該診斷證明書上所載之傷害係
            何時應診時之傷害，故此二份診斷證明書，為本院所不採。）
        (2)對被告的辯解不採納的理由：被告乙○○、甲○○僅空言否認犯行，然此
          部分事證明確，已如上所述，是被告乙○○、甲○○所辯，純係卸責之詞
          ，不足採信。
      (乙)被告戊○○傷害部分：
        (1)認定犯罪事實所根據之證據：
          告訴人乙○○、甲○○於警訊、偵查中之指述（見警卷第二頁、第三頁
            背面、第五頁背面、第六頁背面、九十二年度發查他字第二六五號卷第
            七頁背面、第八頁）。
          證人王聰仁警訊之證述（九十二年度偵字第二三九七六號卷第二十五頁
            ）。
          證人丙○○於本院證述三人（即乙○○、甲○○、戊○○）有輕微抓傷
            等語（見本院九十三年五月四日審判筆錄）
          告訴人乙○○、甲○○之阮綜合醫院診斷證明書各一紙（見警卷第十七
            頁、第十八頁）。
        (2)對被告有利之證據及辯解不採納的理由：
          按「被告以外之人於審判外之言詞或書面陳述，除法律有規定者外，不
            得作為證據。」，此刑事訴訟法第一百五十九條第一項定有明文，經查
            本件被告戊○○所提證人丁○○於九十二年六月四日之訪談錄音帶及譯
            文，係屬於證人丁○○於審判外之言詞陳述，且無同法第一百五十九條
            之一至第一百五十九條之五規定之情形，亦無其他法律有特別規定之情
            事，是依上開規定，該訪談錄音帶及譯文，即無證據能力。況證人黃雅
            玲於本院審理時證述「有無開始動手毆打，我忘記了，好像沒有。」等
         語（見本院九十三年五月四日審判筆錄），並不足以證明證人丁○○在
            電梯時，告訴人乙○○、甲○○二人有動手毆打被告。
          又經本院播放被告戊○○所提之告訴人乙○○、甲○○於警局之錄影光
            碟，其結果為：二００三年五月三十一日五點五十五分二十七秒出現告
            訴人乙○○、甲○○二人臉部畫面，畫面出現之影像清楚，但清晰度無
            法判明被告乙○○、甲○○是否受有診斷證明書之傷勢（見本院九十三
            年五月四日審判筆錄）。本件依上開告訴人乙○○、甲○○診斷證明書
            所載之傷勢，大都為抓傷或瘀傷，且告訴人甲○○當時亦戴有口罩，以
            現有錄影設備，或因其拍攝者角度位置之不同而呈現不同事物不同之光
            影，或因設備本身解晰度之問題，而無法呈現細微之事物，故本件依上
            開播放光碟之結果及本院卷存之翻拍照片，雖無法判明被告乙○○、胡
            靖絃是否受有診斷證明書之傷勢，然因前開所述之錄音設備及拍攝者個
            人因素，尚不足以推翻上開告訴人乙○○、甲○○診斷證明書所載被告
            受有傷害之事實，進而推論告訴人乙○○、甲○○並未受傷之結果。職
            是依上開播放光碟之結果及本院卷存之翻拍照片，並不足以為被告有利
            之認定。
          證人即被告戊○○之女許羽湄於偵查中固證述「那阿姨先罵我媽媽，然
            後那個男生就打我媽媽」等語（見九十二年偵字第二三九七六號卷第二
            十三頁），然證人許羽湄既為被告戊○○之女，衡情不免有迴護之情；
            且觀之該次偵訊過程，檢察官問「你媽媽為何與人打架？」，其回答「
            我不知道」，檢察官問「那阿姨罵你媽媽為何事？」，其回答「我不知
            道」，就其母為何被罵及為何被毆打之原因，證人許羽湄均答以不知道
            ，卻對其媽被罵及被打之結果記憶深刻，顯與常情有違，自難採為被告
            戊○○有利之認定。
          末按正當防衛必須對於現在不法之侵害始得為之，侵害業已過去，或無
            從分別何方為不法侵害之互毆行為，均不得主張防衛權，而衡之一般社
            會經驗法則，互毆係屬多數動作構成單純一罪而互為攻擊之傷害行為，
            縱令一方先行出手，而還擊之一方在客觀上苟非單純對於現在不法之侵
            害為必要排除之反擊行為，因其本即有傷害之犯意存在，則對其互為攻
            擊之還手反擊行為，自無主張防衛權之餘地（最高法院九十二年度台上
            字第三０三九號判決參照），本件並不能判定係告訴人乙○○、甲○○
            先動手毆打被告戊○○，已如上所述，且上開證人王聰仁警訊之證述：
            「電梯門一打開，電梯裏面有三個大人（戊○○、乙○○、甲○○）及
            二個小孩，我看見三個大人在互毆」等語，益證被告戊○○係與告訴人
            乙○○、甲○○彼此互歐，是依上開說明，自無正當防衛可言，從而被
            告戊○○主張正當防衛乙節，亦無可採。
  五、按刑法第三百零四條之強制罪，其所謂之「強暴」，係指對人所為之有形力行
      使，惟不以直接對人身體施用為必要，即使對物施暴而對人發生影響，只須該
      人係屬特定亦屬之。又按刑法第三百零九條第一項之公然侮辱罪，其所謂「公
      然」，乃指不特定人或多數人得以共聞共見之狀態，即屬之。本件被告乙○○
      拉住告訴人戊○○鐵門，不讓告訴人戊○○關門，經告訴人戊○○通知大樓管
      理員夏德守到現場後，始將手放開，被告乙○○對物施以不法腕力，已足以使
      告訴人戊○○關門之權利受到強烈之影響，而該當於刑法第三百零四條第一項
      強制罪之構成要件；又上開皇家ＣＤ大廈八十二號十一樓之公用走道，屬該大
      樓住戶之公共使用部分，是被告甲○○於該公用走道上，以「賤女人！偷男人
      ！」等語，辱罵告訴人戊○○之行為，已達使多數人得以共聞共見之狀態，而
      該當於刑法第三百零九條第一項公然侮辱罪之構成要件。核被告乙○○所為係
      犯刑法第三百零四條第一項之強制罪及同法第二百七十七條第一項之傷害罪；
      被告甲○○所為係犯同法第三百零九條第一項之公然侮辱罪及同法第二百七十
      七條第一項之傷害罪；被告戊○○所為係犯同法第二百七十七條第一項之傷害
      罪。又被告乙○○、甲○○就上開傷害犯行，有犯意之聯絡及行為之分擔，均
      為共同正犯。被告乙○○所犯上開二罪及被告甲○○所犯上開二罪，均犯意各
      別，行為互殊，各應予分論併罰之。本院審酌被告等並無前科，有臺灣高雄地
      方法院檢察署刑案資料查註紀錄表、本院被告院內索引卡紀錄表、臺灣高等法
      院被告全國前案紀錄表各乙份在卷可按，素行均為良好，被告乙○○、甲○○
      二人與被告戊○○為鄰居，僅因被告戊○○抽菸乙事，即引起多次之爭執，並
      為強制、公然侮辱及傷害之行為，被告戊○○為傷害之行為，及衡量被告三人
      所受之傷害輕重不同，及被告乙○○傷害時下手之情節，與三人犯後均否認犯
      行等一切情狀，分別量處如主文所示之刑，並諭知易科罰金折算標準，以示懲
      戒。
貳、無罪部分：
  一、公訴意旨另認：
    (一)被告乙○○於民國九十二年二月十九日十三時三十分許，戊○○欲出門之際，
      乙○○即在門外質問劉女為何抽煙，劉女否認抽煙，詎孫某竟基於侵入住宅之
      故意，擅入戊○○之住宅內查看，經劉女要求其退去始退去，因認被告涉犯刑
      法第三百零六條第一項之無故侵入住宅罪云云。
    (二)被告甲○○於九十三年五月三十日十三時，在高雄市前鎮區○○○路皇家ＣＤ
      大廈八十二號一樓之公共電梯外面，公然辱罵戊○○為「賤女人」，因認被告
      涉犯刑法第三百零九條第一項公然侮辱罪云云。
    (三)被告乙○○於九十二年五月三十一日十五時五十分許，於該大樓一樓乘坐電梯
      時，遇甲○○、乙○○夫妻二人在電梯內，因甲○○向其子女稱女孩子在外行
      為要檢點一點，以免讓人看笑等話語，劉女誤以為甲○○暗諭其亂交男人，即
      心生不滿，詎乙○○基於公然侮辱之犯意，在有多數人在場之該電梯內，辱罵
      戊○○「臭妳娘」、「幹妳老母」等語，妨害劉女之名譽，因認被告乙○○涉
      犯刑法第三百零九條第一項公然侮辱罪云云。
    (四)被告戊○○同年五月三十一日與乙○○、甲○○互毆後，至高雄市政府警察局
      前鎮○○○○路派出所製作筆錄，期間看到甲○○、乙○○二人亦到場欲製作
      筆錄，戊○○即基於公然侮辱之犯意，在派出所內公然辱罵甲○○、乙○○二
      人為「禽獸不如之夫妻」乙語，妨害甲○○、乙○○二人之名譽，因認被告涉
      犯刑法第三百零九條第一項之公然侮辱罪云云。
  二、公訴意旨認被告乙○○、甲○○、戊○○三人有上開犯行，無非係以下列之證
      據為主要依據：
    (一)被告乙○○侵入住宅罪部分：告訴人戊○○於警訊及偵查中之指述；錄音
      帶乙捲及譯文乙份。
    (二)被告甲○○公然侮辱罪部分：告訴人戊○○於警訊及偵查中之指述；錄音
      帶乙捲及譯文乙份。
    (三)被告乙○○公然侮辱罪部分：告訴人戊○○於警訊及偵查中之指述；證人
      許羽湄於偵查中之證述。
    (四)被告戊○○公然侮辱罪部分：告訴人乙○○、甲○○於警訊及偵查中之指述
 ；證人丙○○於偵查中之述述。
  三、訊據被告乙○○固坦承有於右揭時、地拉住鐵門及於電梯內與戊○○推擠碰撞
      之情事，惟矢口否認有何侵入住宅及公然侮辱之犯行，辯稱：我沒有進入戊○○家中，九十二年五月三十一日十五時五十分許，並未辱罵戊○○等語；被告
      甲○○堅決否認有何公然侮辱之犯行，辯稱：我沒有罵戊○○等語；被告戊○○固坦承有於右揭時、地與被告乙○○、甲○○發生爭執後，於上開派出所門
      口說「禽獸不如之東西」等情，惟堅決否認有何公然侮辱之犯行，辯稱：當天
      是乙○○、甲○○二人先到派出所，我到的時候在門口看到他們二人在裏面，
      我就私底下跟我姐姐說「禽獸不如之東西」，並非我在派出所作筆錄時，在派
      出所對乙○○、甲○○二人說的等語。
  四、按犯罪事實應依證據認定之，無證據不得認定其犯罪事實；不能證明被告犯罪
      者，應諭知無罪之判決，刑事訴訟法第一百五十四條第二項、第三百零一條第
      一項分別定有明文。又按刑事訴訟法第一百六十一條第一項規定：檢察官就被
      告犯罪事實，應負舉證責任，並指出證明之方法。對於其所訴之被告犯罪事實
      ，應負提出證據及說服之實質舉證責任，倘所提出之證據，不足為被告有罪之
      積極證明，或其闡明之證明方法，無從說服法官以形成被告有罪之心證，基於
      無罪推定之原則，自應為被告無罪判決之諭知。而所謂認定犯罪事實之證據，
      係指足以認定被告確有犯罪行為之積極證據而言，如未發現相當證據，或證據
      不足以證明，自不能以推測或擬制之方法，以為裁判基礎。再者，刑事訴訟上
      證明之資料，無論其為直接證據或間接證據，均須達於通常一般人均不致於有
      所懷疑，而得確信其為真實之程度，始得據為有罪之認定，若其關於被告是否
      犯罪之證明未能達此程度，而有合理性懷疑之存在，致使無從形成有罪之確信
      ，根據「罪證有疑，利於被告」之證據法則，即不得遽為不利被告之認定，其
      以情況證據（即間接證據）斷罪時，尤須基於該證據在直接關係上所可證明之
      他項情況事實，本乎推理作用足以確證被告有罪，方為合法，不得徒憑主觀上
      之推想，將一般經驗上有利被告之其他合理情況逕予排除。又按，告訴人之告
      訴，係以使被告受刑事訴追為目的，是其陳述是否與事實相符，仍應調查其他
      證據以資審認（參照最高法院五十二年度臺上字第一三００號判例）。
  五、經查：
    (一)被告乙○○侵入住宅罪部分：
      依偵查卷存之錄音帶及其譯文，固有告訴人戊○○要求被告乙○○出去之談
        話，然接著被告乙○○則回答「我為什麼要出去，這是公共地方。」等語（
        見九十二年度偵字第二三九七六號卷第七頁、第八頁），雖於被告乙○○回
        答上開言詞之前，告訴人戊○○於上開譯文中記載「孫某立即走出我家客廳
        ，站在大門口，手拉住我家大門」等語，然錄音帶僅能顯現著為聲音，並不
        能顯現出動作，是告訴人戊○○在要求被告乙○○出去之時，被告乙○○是
        否在告訴人戊○○家中，即有疑義，尚不足以該錄音帶及譯文作為被告乙○○不利之認定。
      又本院當庭播放告訴人戊○○所提出九十二年二月十九日之光碟，其開始之
        時間係「二００三年二月十九日下午二時三十七分」，亦非公訴人所指之九
        十二年二月十九日十三時三十分，自亦無從證明被告乙○○於公訴人起訴之
        時間內有侵入告訴人戊○○家中乙事。
      再者，證人己○○、夏德守於警訊及偵查中之證述，亦係看到被告乙○○手
        拉住告訴人戊○○家之鐵門，並無從證明被告乙○○確實有侵入告訴人戊○○家中乙事。
      綜上所述，本件除告訴人戊○○之指述外，別無其他證據可資證明告訴人戊○○之指訴為實在，此外公訴人復未提出其他證據足資證明被告乙○○確有
        其所訴侵入住宅之犯行，應認不能證明被告乙○○犯罪，揆諸前揭規定及判
        例意旨，依法應為被告乙○○無罪之諭知。
    (二)被告甲○○公然侮辱部分：
      依上開所述，本件被告甲○○固有於九十二年五月三十日十三時許，在告訴人
      戊○○家門口辱罵告訴人戊○○「賤女人！偷男人！」等語，然此並不足以推
      論被告甲○○另於同日十三時前之某時，在高雄市前鎮區○○○路皇家ＣＤ大
      廈八十二號一樓之公共電梯外面，亦有公然辱罵戊○○為「賤女人」乙情。是
      本件除告訴人戊○○之指訴外，別無其他證據可資證明告訴人戊○○之指述為
      實在，此外公訴人復未提出其他證據足資證明被告甲○○確有其所訴此部分公
      然侮辱之犯行，應認不能證明被告犯罪，揆諸前揭規定及判例意旨，依法原應
      為被告甲○○無罪之諭知，然公訴人認此部分，與上開被告甲○○之公然侮辱
      有罪部分，有連續犯之裁判上一罪關係，爰不另為無罪之諭知。
    (三)被告乙○○公然侮辱部分：
      證人即被告戊○○之女許羽湄於偵查中固證述「那阿姨先罵我媽媽，然後那
        個男生就打我媽媽」等語（見九十二年偵字第二三九七六號卷第二十三頁）
        ，並未證述被告乙○○有罵人之行為。
      又證人丁○○於本院審理時固證述：「有罵髒話，是罵台語，我忘記是誰罵
        的。」等語（見本院九十三年五月四日審判筆錄），亦無從證明係被告乙○○辱罵告訴人戊○○及該辱罵之內容為何。
      綜上所述，本件除告訴人戊○○之指述外，別無其他證據可資證明告訴人戊○○之指訴為實在，此外公訴人復未提出其他證據足資證明被告乙○○確有
        其所訴公然侮辱之犯行，應認不能證明被告乙○○犯罪，揆諸前揭規定及判
        例意旨，依法應為被告乙○○無罪之諭知。
    (四)被告戊○○公然侮辱部分：
      依告訴人乙○○、甲○○於警訊時指述「我們將物品拿回家放後，就立即到
        復興派出所報案，然後去醫院驗傷，驗完傷後我們到派出所製作筆錄，戊○○也到派出所時就又破口大罵，罵我們是『禽獸不如的夫妻』，就被派出所
        員警制止」等語（見警卷第三頁背面、第六頁背面），核與證人丙○○於本
   院審理時證述「當天被告劉先過來，我們剛在調空白筆錄準備要問的時候，
        被告孫、胡接續到所，被告孫、胡剛進大門，被告劉蠻激動的，沒有指名道
        姓，對著大門口大聲講禽獸不如等語，其他的不記得。．．被告劉當時背靠
        牆，我看到被告劉站起來罵的時候，我才轉頭看到被告孫、胡二人走進來，
        作筆錄的地方到大門距離約七、八公尺。」等語（見本院九十三年五月四日
        審判筆錄），即有不符。
      又證人丙○○於本院審理時證述「所以我請被告孫、胡先回去吃飯、驗傷再
        過來。」等語（見本院九十三年五月四日審判筆錄），參以本件告訴人乙○○、甲○○於警察局第一次製作筆錄時，係於九十三年五月三十一日二十時
        十五分製作乙○○筆錄，於同日二十一時製作甲○○筆錄，此有上開警訊筆
        錄二紙可稽，而告訴人戊○○製作筆錄時間係同日十八時，亦有該警訊筆錄
        一紙可證，是則告訴人乙○○、甲○○於製作警訊筆錄時，被告戊○○早已
        製作完筆錄離開，又如何與告訴人乙○○、甲○○相遇，是告訴人乙○○、
        甲○○之指訴，顯非實在，不足採信。
      再者，本件告訴人乙○○、甲○○至遲於九十二年五月三十一日十七時五十
        五分即已在派出所，有本院播放光碟，光碟上之時間記載（見本院九十三年
        五月四日審判筆錄）及被告戊○○所提之該光碟翻拍照片上之時間可證，是
        證人丙○○於偵查中證述告訴人乙○○、甲○○第一次來派出所作筆錄時，
        大約是六時二十分許等語（見九十二年度偵字第二三九七六號卷第二十九頁
        背面），顯非實在。又證人丙○○於偵查中及本院審理時均證述，被告戊○○講「禽獸不如」這句話時，係告訴人乙○○、甲○○第一次來派出所時，
        約在該日十八時二十分許等語，然本件被告係於九十二年五月三十一日十八
        時製作筆錄，已如上所述，則依證人丙○○之證述，被告戊○○在講「禽獸
        不如」這句話時，應係被告戊○○正在製作筆錄之時，然證人丙○○於本院
        審理時確證述，被告講禽獸不如的話還沒有錄音，才剛在準備而已，還沒有
        作筆錄等語（見本院九十三年五月四日審判筆錄），即有所矛盾。是證人丙○○上開證述即有與事實不符或有矛盾之處，自難遽為採信為被告不利之認
        定。
      綜上所述，本件尚無證據證明被告戊○○有於九十二年五月三十一日十八時
        二十分許或同日二十時至二十一時間，在高雄市政府警察局前鎮○○○○路
        派出所，對告訴人乙○○、甲○○辱罵「禽獸不如之夫妻」。此外，公訴人
        復未提出其他證據足資證明被告戊○○確有告訴人乙○○、甲○○或證人丙○○所述之時間有公然侮辱之犯行，應認不能證明被告犯罪，揆諸前揭規定
        及判例意旨，依法應為被告無罪之諭知。至本件被告戊○○於九十二年五月
        三十一日十八時前之某時，至派出所擬製作時，在門口看到告訴人乙○○、
        甲○○在派出所裏面，於門口對其姐己○○說「禽獸不如之東西」部分，因
        未據公訴人提起公訴，本院自無從審酌，附此敘明。
參、據上論斷，應依刑事訴訟法第二百九十九條第一項前段、第三百十條之一第一項
    、第三百零一條，刑法第二十八條、第二百七十七條第一項、第三百零四條第一
    項、第三百零九條第一項、第四十一條第一項，罰金罰鍰提高標準條例第一條前
    段、第二條，判決如主文。
中      華      民      國    九十三    年      九      月      九      日
                                  臺灣高雄地方法院刑事第十三庭
             審判長法  官  李勝琛
                                            法  官  陳明呈
                                            法  官  曾吉雄
右正本證明與原本無異。
如不服本判決，應於判決送達後十日內，向本院提出上訴狀。
                                            書記官  唐美玲
中    華    民    國    九十三    年      九         月     十三        日
本件論罪科刑法條：
刑法第二百七十七條第一項：
傷害人之身體或健康者，處三年以下有期徒刑、拘役或一千元以下罰金。
刑法第三百零四條第一項：
以強暴、脅迫使人行無義務之事或妨害人行使權利者，處三年以下有期徒刑、拘役或
三百元以下罰金。
刑法第三百零九條第一項：
公然侮辱人者，處拘役或三百元以下罰金。
